臺灣臺南地方法院交通事件裁定　　　　 96年度交聲字第141號
移送機關　　交通部公路總局嘉義區監理所臺南監理站
即異議人
受處分人　　甲○○
上列受處分人因違反道路交通管理處罰條例案件，對於交通部公
路總局嘉義區監理所臺南監理站民國96年1月24日所為之裁決處
分（處分案號：嘉監南字第裁74-Z00000000號），聲明異議，本
院裁定如下：
    主  文
原處分撤銷。
甲○○汽車駕駛人，行駛高速公路，於駛進收費站繳費時，未依
標誌、標線、號誌指示過站繳費，處罰鍰新台幣陸佰元。
    理  由
一、移送意旨略以：受處分人即異議人甲○○（下稱異議人）遭
    警舉發，於民國（下同）95年2月2日15時20分，駕駛牌照號
    碼1396-JE號自小客車，在國道3號北向273.6公里處，因持
    現金卻行駛回數票車道有未依指定車道繳費過收費站之違規
    行為，嗣經移送機關於96年1月24日依道路交通管理處罰條
    例第33條第1項第3款（原裁決書漏載第3款）、第63條第1項
    第1款及違反道路交通管理事件統一裁罰基準表等規定，裁
    處異議人罰鍰新臺幣6,000元，並記違規點數1點等語。
二、聲明異議意旨略以：異議人於上開時、地北上行經南二高白
    河收費站時直接買票，收費站人員告知異議人到旁邊買，剛
    好一名警員叫異議人直接將駕駛執照拿出來，異議人無疑，
    並請問在哪裡購票，回來後該警員已寫好紅單，只叫異議人
    簽名，異議人看了一下並問為何事，該警員告知因異議人沒
    有回數票卻進入「不收費區」要罰錢，異議人告知該警員要
    買回數票，但他卻說不行，異議人也告知因長時間在國外經
    商，不知有任何禁止規定，卻仍遭舉發，為此聲明異議等語
    。
三、按汽車行駛高速公路，於駛進收費站前，應依標誌指示預為
    減速慢行，並依規定標誌、標線、號誌指示或交通勤務警察
    指揮順序行駛過站繳費，高速公路及快速公路交通管制規則
    第23條定有明文。次按行經高速公路收費站未依高速公路及
    快速公路交通管制規則第23條規定及相關標誌標線指示行駛
    過站者，則依道路交通管理處罰條例第33條第3項規定處罰
    ，亦已明確於違反道路交通管理事件統一裁罰基準表規定備
    註說明。再按除前二項外，其他違反管制規定之行為，處駕
    駛人新臺幣六百元以上一千二百元以下罰鍰，道路交通管理
    處罰條例第33條第3項定有明文。
四、經查：
（一）異議人遭警舉發，於上開時、地，駕駛牌照號碼1396-JE
      號自小客車，有持現金行駛回數票車道之違規情事，業經
      證人即舉發警員宋飛虎、林瑞宏證述在卷（見本院96年3
      月21日之訊問筆錄），並有內政部警政署國道公路警察局
      第8警察隊95年2月2日公警局交字第Z00000000號舉發違反
      道路交通管理事件通知單1份附卷可稽，且為異議人所不
      爭執（見本院96年3月21日之訊問筆錄），自足信為真實
      。
（二）至於異議人雖抗辯稱因已5、6年在泰國工作，不清楚在高
      速公路上駕車有不能持現金行駛回數票車道之規定云云，
      惟高速公路各收費站均有藍底白字告示牌標示「持回數票
      小型車」、黃底藍字告示牌標示「現金/回數票」分別表
      示僅供持回數票的小型車行駛、現金及回數票均可通行，
      為一般用路人所週知，並有內政部警政署國道公路警察局
      第八警察隊96年8月24日公警八交字第0960805649號函1份
      附卷可參，且汽車行駛高速公路，於駛進收費站前，應依
      標誌指示預為減速慢行，並依規定標誌、號誌指示或交通
      勤務警察指揮順序行駛過站繳費，民國87年之高速公路及
      快速道路交通管制規則第22條即定有明文，而於95年6月
      28日始變更條號為第23條，縱異議人係於5、6年前往泰國
      ，但異議人未出國前，高速公路及快速道路交通管制規則
      第22條，即已有明文規定，應依標誌、標線或號誌指示行
      駛過站繳費，因此，異議人於出國前對行駛高速公路，經
      過收費站應依標誌、標線或號誌之指示過站繳費之規定自
      應有所認識，故異議人所辯顯不足採。
（三）綜上所述，異議人於上開時、地駕車行駛於高速公路，有
      持現金行駛回數票車道之違規情事，異議人抗辯稱無違規
      行為云云，自非可採。惟異議人上開違規行為，本應依道
      路交通管理處罰條例第33條第3項及違反道路交通管理事
      件統一裁罰基準表等規定，裁處異議人罰鍰新臺幣6,00元
      ，但原裁決處分卻誤依道路交通管理處罰條例第33條第1
      項第3款、第63條第1項第1款及違反道路交通管理事件統
      一裁罰基準表等規定，對異議人處以罰鍰新臺幣6,000元
      ，並記違規點數1點等處分，經核於法並非適當，自應由
      本院裁定將原處分撤銷，並另為異議人如主文第2項所示
      之諭知，以資適法。
五、據上論斷，應依道路交通案件處理辦法第20條前段，裁定如
    主文。
中　　華　　民　　國　　96　　年　　11　　月　　26　　日
　　　　　　　　　　　交通法庭  法　官　陳淑勤
以上正本證明與原本無異。
如不服本裁定應於送達後5日內向本院提出抗告狀。
      　　　　　　　　　　　　　書記官　陳金堂
中　　華　　民　　國　　96　　年　　11　　月　　26　　日
